臺灣屏東地方法院刑事判決　　　　　　　 95年度易字第720號
公　訴　人　臺灣屏東地方法院檢察署檢察官
被　　　告　乙○○
　　　　　　　　　　現在臺灣屏東監獄竹田分監執行中
上列被告因竊盜等案件，經檢察官提起公訴（95年度偵字第6091
號），及追加起訴（96年度偵字第764號），本院判決如下：
    主  文
乙○○共同踰越牆垣竊盜，累犯，處有期徒刑捌月。又犯偽證罪
，累犯，處有期徒刑陸月。應執行有期徒刑壹年。
    事  實
一、乙○○前曾於民國93年間因違反毒品危害防制條例案件，經
    本院以93年度訴字第338 號判決判處有期徒刑11月確定；復
    於同年間因違反毒品危害防制條例案件，經本院以93年度簡
    字第1308號判決判處有期徒刑3 月確定，後經本院以94年度
    聲字第570 號裁定應執行有期徒刑1 年1 月確定，甫於94年
    8 月11日縮刑期滿執行完畢。詎其猶不知悛悔，竟與甲○○
    （另行審結）共同意圖為自己不法之所有，並基於加重竊盜
    之犯意聯絡，於95年10月11日13時許，由甲○○騎乘車牌號
    碼PDV-606 號重型機車搭載乙○○，至位於屏東縣麟洛鄉之
    陸軍隘寮營區，乙○○即踰越圍牆進入營區內，以腳踢斷連
    接置於該營區內之抽水馬達之水管後，將該抽水馬達搬至圍
    牆邊交由甲○○接手而竊取之，並接續徒手將置於該營區內
    之不鏽鋼水槽搬離該營區而竊取之，得手後即與甲○○共乘
    上開機車載運竊得之抽水馬達及不鏽鋼水槽欲前往資源回收
    場販售，旋於同日13時30分許，因乙○○、甲○○載運贓物
    形跡可疑，為警在屏東縣麟洛鄉○○路大發資源回收場前當
    場查獲。
二、乙○○因上開竊盜案件於95年12月29日10時10分許在本院審
    理時，經審判長告以得拒絕證言，惟乙○○並未拒絕證言，
    審判長復諭知具結之義務、偽證之處罰規定及命朗讀結文，
    乙○○並已供前具結，惟就審判長所訊問：「甲○○是否知
    道你進麟洛鄉隘寮營區要搬運東西？」，證稱：「不知道」
    ；且就受命法官所訊問：「提示偵訊筆錄，你說是甲○○與
    你一起犯案，有何意見？」，證稱：「上次我是亂講的」之
    與甲○○是否參與竊盜而於案情有重要關係之事項等語為虛
    偽陳述，圖使甲○○脫免刑事責任。
三、案經屏東縣警察局內埔分局報請臺灣屏東地方法院檢察署檢
    察官偵查起訴及臺灣屏東地方法院檢察署檢察官自動簽分偵
    辦後追加起訴。
    理  由
一、證人丙○○、徐銘燦於檢察官偵查中經具結所為之證述，未
    見檢察官在偵查時有不法取供之情形，被告乙○○亦未曾釋
    明上開證述有何顯不可信之情況，是渠等於偵查中之證言依
    刑事訴訟法第159 條之1 第2 項之規定，得為證據。另證人
    徐銘燦於警詢時之證述，其性質雖屬傳聞證據，且查無符合
    刑事訴訟法第159 條之1 至之4 之情形，惟其於警詢時所為
    之上開證述，業經於本院於審判程序時予以提示並告以要旨
    ，且各經檢察官、被告表示意見，當事人已知上述筆錄乃傳
    聞證據，且均未於言詞辯論終結前對該等筆錄內容異議，是
    其於警詢時之證述依刑事訴訟法第159 條之5 之規定，得為
    證據。
二、被告乙○○於本院審理時陳稱：警詢時有被小隊長打，就是
    上次在偵查庭到庭之警員等語（見本院卷第48頁反面）。惟
    證人即屏東縣警察局內埔分局偵查隊小隊長丙○○於本院審
    理時結證稱：沒有乙○○上次開庭時陳述伊打他之事，沒有
    其他同事在製作筆錄時有對乙○○以強暴脅迫或其他不正當
    方法詢問，本件查獲時已經很明確，因為渠等看到贓物上面
    有財產卡的標誌，乙○○查獲時有承認犯行，他現場就承認
    等語（見本院卷第82頁），又被告亦陳稱被查獲一開始伊就
    承認犯行等語（見本院卷第49頁反面），核與其於警詢時及
    內勤檢察官訊問時坦承犯行之情相符，有警詢筆錄及訊問筆
    錄在卷足憑，且其於95年10月11日、同年月20日受檢察官訊
    問時；於95年11月10日、同年12月5 日在本院受訊問時，均
    未指稱其於被查獲後遭警毆打，而上開警詢筆錄經其本人簽
    名於筆錄末頁及騎縫處，已足擔保該等筆錄之真實性，參以
    詢問之員警對被告詢問前均已依刑事訴訟法第94條、第95條
    、第100 條之1 第1 項之規定，確實為人別詢問，告知其依
    法應有之權利，並全程連續錄音，於行夜間詢問前已得被告
    之同意等情，亦有警詢筆錄可稽，足認被告之警詢筆錄確係
    出於自由意思而非不正之方法，則被告之警詢筆錄自有證據
    能力。
三、上揭竊盜及偽證事實，業據被告乙○○於警詢時、偵查中及
    本院審理時均坦承不諱，核與證人徐銘燦於警詢時、偵查中
    ；證人丙○○於警詢時、偵查中及本院審理時證述之情相符
    ，並有贓物認領保管單（見警卷第19頁）、本院審判筆錄（
    見本院卷第48頁）、證人結文（見本院卷第50頁）及相片數
    幀在卷足憑，堪信被告之自白與事實相符，本件事證明確，
    被告所犯加重竊盜及偽證犯行均堪認定。
四、至公訴意旨雖認被告乙○○係持活動板手竊取抽水馬達云云
    ，惟被告僅於警詢時陳稱係以活動板手拆抽水馬達云云，其
    嗣於偵查中及本院審理時均堅決否認有持活動板手竊取抽水
    馬達等語，而觀諸卷附之現場相片，可知抽水馬達遭竊取前
    係連接水管，是以活動板手拆除水管而竊取抽水馬達顯無可
    能，自以被告所述係以腳踢斷水管始竊取抽水馬達等語可採
    。又本件係甲○○騎乘上開機車搭載被告等情，業據被告及
    甲○○分別陳明在卷，且扣案之活動板手係置於上開機車置
    物箱內，亦據證人丙○○證述明確，則以該活動板手係甲○○所有置於其所乘之機車置物箱內，被告復未持該活動板手
    竊取抽水馬達，被告辯稱其不知甲○○攜帶扣案之活動板手
    云云，應堪採信。
五、核被告乙○○所為，係犯刑法第321 條第1 項第2 款之踰越
    牆垣竊盜罪及同法第168 條之偽證罪。被告與甲○○就本件
    踰越牆垣竊盜犯行，有犯意聯絡及行為分擔，應論以共同正
    犯。被告所犯踰越牆垣竊盜罪及偽證罪2 罪間，犯意個別、
    行為互殊，應予分論併罰。又被告前曾於93年間因違反毒品
    危害防制條例案件，經本院以93年度訴字第338 號判決判處
    有期徒刑11月確定；復於同年間因違反毒品危害防制條例案
    件，經本院以93年度簡字第1308號判決判處有期徒刑3 月確
    定，後經本院以94年度聲字第570 號裁定應執行有期徒刑1
    年1 月確定，甫於94年8 月11日縮刑期滿執行完畢等情，有
    臺灣高等法院被告前案紀錄表1 份在卷可稽，其於受徒刑之
    執行完畢，5 年以內故意再犯本件有期徒刑以上之罪，為累
    犯，所犯2 罪均應依刑法第47條之規定加重其刑。爰審酌被
    告正值壯年，不思正途營生，竟貪圖小利而為本件加重竊盜
    犯行，且其於審理中為迴護甲○○竟為虛偽陳述，所為足以
    影響司法公正，惟犯罪後坦承犯行態度尚可，及其犯罪之動
    機、目的、手段等一切情狀，就其所犯2 罪分別量處如主文
    所示之刑，並定其應執行之刑，以資懲儆。
據上論斷，應依刑事訴訟法第299 條第1 項前段，刑法第28條、
第321 條第1 項第2 款、第168 條、第47條、第51條第5 款，判
決如主文。
本案經檢察官陳川傑到庭執行職務。
中　　華　　民　　國　　96　　年　　2 　　月　　16　　日
                  刑事第五庭    審判長法  官  石家禎
                                      法  官  李宜娟
                                      法  官  林家聖
以上正本證明與原本無異。
如不服本判決應於收受本判決送達後10日內向本院提出上訴書狀
，其未敘述上訴理由者，並得於提起上訴後10日內向本院補提理
由書狀（均須按他造當事人之人數附繕本）「切勿逕送上級法院
」
                                書記官  陳蓉柔
中　　華　　民　　國　　96　　年　　2 　　月　　16　　日
附錄本判決論罪科刑法條全文：
刑法第168條
於執行審判職務之公署審判時或於檢察官偵查時，證人、鑑定人
、通譯於案情有重要關係之事項，供前或供後具結，而為虛偽陳
述者，處7 年以下有期徒刑。
刑法第321條第1 項第2 款
犯竊盜罪而有左列情形之一者，處6 月以上、5 年以下有期徒刑
：
二  毀越門扇、牆垣或其他安全設備而犯之者。
